臺灣高等法院高雄分院刑事判決　　　　　　　　　　九十年度上易字第一八二七號
　　　上訴人　臺灣高雄地方法院檢察署檢察官
　　　被　告　甲○○
右上訴人因被告侵占等案件，不服臺灣高雄地方法院九十年度易字第二六四二號，中
華民國九十年八月二十一日第一審判決（起訴案號：臺灣高雄地方法院檢察署九十年
度偵字第一一八一五號、第一○○二一號），提起上訴，本院判決如左：
    主  文
原判決關於侵占部分撤銷。
甲○○意圖為自己不法之所有，而侵占自己持有他人之物，處拘役參拾日，如易科罰
金，以佰元折算壹日。
    事  實
甲○○於民國九十年三月九日，在高雄市三民區建國三號九九號洪碧靜所經營之泰豪
機車行內，以新臺幣（下同）四百元租得車牌ＺＸＣ－九二二號輕型機車一輛，約定
租期僅一日即返還，詎甲○○竟萌為自己不法之所有意圖，未依約返還，而將前揭機
車侵占入己，供己代步並拒付租金，洪碧靜屢聯絡甲○○要求返還機車不成。案經洪
碧靜訴由高雄地方法院檢察署檢察官偵查起訴。
    事  實
一、訊據被告甲○○固坦承向告訴人洪碧靜租車逾期未歸還，並積欠租金事實，惟矢
    口否認侵占犯行，辯稱：原約定租用三天，並已給付三天之租金，嗣後因工作急
    需用車，遂以電話要求告訴人通融數日，並無侵占犯意云云。惟查，前揭事實業
    據告訴人洪碧靜指訴明確，復有被告所簽之租車切結書影本一紙、發票日期九十
    年三月九日，付款日九十年三月十日，金額三萬元，以被告為發票人之本票影本
    一張在卷可稽；被告於偵查時供稱租車時原約定只租一天（見九十年偵字第一○
    ○二一號卷二十四頁），原審中復改稱承租一個禮拜，亦已付清一個禮拜租金，
    以迄本院又改稱約定租車三天，並給付三天之租金等語，前後供詞反覆，難認其
    反於告訴人指訴之所辯為可信；而被告租得機車後，迄至同年三月二十日，以電
    話聯絡告訴人表達續租之意，惟告訴人並未同意，同年四月十日再以電話欲續租
    時，告訴人明確拒絕等經過，業由被告坦承在卷，其既始終未付租金，接獲車主
    不願續租訊息，又拒還車，客觀上被告已萌相當於所有人之支配地位，持續使用
    該車無訛，其嗣後固有返還，然已係告訴人提出侵占告訴之後，無損其先前已萌
    為自己不法所有之意圖。是被告空言辯稱未侵占機車，顯係卸責之詞，不足採信
    。本件事證明確，被告犯行洵堪認定。
二、核被告所為，係犯刑法第三百三十五條第一項侵占罪。被告犯罪事證甚明，原審
    法院未予詳究，遽諭知被告無罪，自有未洽，原審檢察官上訴意旨執此指摘原判
    決不當，為有理由，應由本院就原判決關於侵占部分撤銷改判。審酌被告犯後猶
    矢口否認其侵占犯行，屢次空言飾詞以求卸責，至今尚未與被害人就租金債欠部
    分和解，惟所侵占財產價值非高，又已歸還被害人，其智識不高，因失業為求溫
    飽始觸犯刑責等一切等情及其他一切情狀，量處如主文第二項所示之拘役刑，並
    諭知易科罰金折算標準。
三、被告另被訴明知為不實之事項，而使公務員登載於職務上所掌之公文書部分，業
    經原審法院判決確定，附此敘明。
據上論斷，應依刑事訴訟法第三百六十九條第一項前段、第三百六十四條、第二百九
十九條第一項前段，刑法第三百三十五條第一項、第四十一條第一項前段，罰金罰鍰
提高標準條例第一條前段、第二條，判決如主文。
本案經檢察官沈紹嘉到庭執行職務。
中    華    民    國        九十一      年      一      月      九    日
                              臺灣高等法院高雄分院刑事第八庭
                                  審判長法官  郭雅美
                                        法官  張盛喜
                                        法官  洪兆隆
右正本證明與原本無異。
不得上訴。
                                      書記官  吳福連
中    華    民    國        九十一      年      一      月     十一     日
附錄判決所引法條：
刑法第三百三十五條第一項
意圖為自己或第三人不法之所有，而侵占自己持有他人之物者，處五年以下有期徒刑
、拘役或科或併科一千元以下罰金。
                                                                      Ｈ
